臺灣高雄地方法院刑事判決　　　　　　　　94年度訴字第92號
公　訴　人　臺灣高雄地方法院檢察署檢察官
被　　　告　乙○○　男　24歲.
　　　　　　　　　　　樓
指定辯護人　本院公設辯護人陳信凱
上列被告因違反槍砲彈藥刀械管制條例案件，經檢察官提起公訴
（93年度偵字第18492 號），本院判決如下：
    主  文
乙○○共同未經許可，持有可發射子彈具有殺傷力之改造手槍，
處有期徒刑壹年貳月，併科罰金新臺幣萬元，罰金如易服勞役
，以新臺幣玖佰元即銀元佰元折算壹日。緩刑伍年，緩刑期內
付保護管束。扣案之仿WALTHER 廠PPK/S 型半自動手槍之改造手
槍壹枝（槍枝管制編號：0000000000號）沒收。
    事  實
一、乙○○與丙○○（另案經本院以93年度訴字第2827號判處有
    期徒刑1 年2 月確定）係朋友關係，於民國93年1 月間某日
    丙○○出借新臺幣（下同）25,000元予真實姓名年籍不詳綽
    號「阿滿」之成年男子，「阿滿」則將仿WALTHER 廠PPK/S
    型半自動手槍製造之玩具手槍換裝土造金屬槍管而成，具有
　　殺傷力之銀色改造手槍1 枝（槍枝管制編號：0000000000號
    ），及不具殺傷力之改造子彈5 顆等槍枝子彈，以深咖啡色
    小背包裝納後，交予丙○○保管持有，丙○○自斯時起即未
    經許可無故持有上述可發射子彈具有殺傷力之改造手槍。嗣
    於93年9 月12日凌晨，乙○○至丙○○位於高雄市○鎮區○
    ○路410 巷9 號之住處後，丙○○先展示前開槍彈供乙○○
    觀賞，嗣二人相約一同前往位於高雄市新興區○○○路40號
    2 樓之「三００暢飲俱樂部」飲酒作樂，臨行前丙○○詢問
    乙○○是否攜帶前開槍枝前往，乙○○因考量丙○○先前曾
    與他人有過節，乃與丙○○共同基於未經許可持有可發射子
    彈具有殺傷力改造手槍之犯意聯絡，告以丙○○應帶槍防身
    ，以備不時之需，而由丙○○將前開槍彈置於咖啡色小背包
    內攜至上開「三００暢飲俱樂部」，席間丙○○將該槍枝自
    小背包內取出把玩，且於拉扯滑套時槍枝內所裝填不具殺傷
    力之子彈不慎掉落地板，乙○○見狀惟恐惹人側目，遂要求
    丙○○將槍枝放回小背包內，乙○○隨即將裝納該槍枝之深
    色小背包持至俱樂部之櫃檯藏放。嗣高雄市政府警察局新興
    分局員警獲報，於同日凌晨4 時10分許至上開「三○○暢飲
    俱樂部」埋伏，當場逮捕丙○○及乙○○，並扣得前開具殺
    傷力之改造手槍1 枝及不具殺傷力之改造子彈5 發，而查悉
    上情。
二、案經高雄市政府警察局新興分局移送臺灣高雄地方法院檢察
    署檢察官偵查起訴。。
　　理  由
一、按被告以外之人於偵查中向檢察官所為陳述，除顯有不可信
    之情況者外，得為證據，刑事訴訟法第159 條之1 第2 項定
    有明文。偵查中對被告以外之人所為之偵查筆錄，性質上係
    屬傳聞證據。惟現階段刑事訴訟法規定檢察官代表國家偵查
    犯罪、實施公訴，依法其有訊問被告之權，證人且須具結，
    而實務運作時，檢察官偵查中向被告以外之人所取得之陳述
    ，原則上均能遵守法律規定，不致違法取供，其可信度極高
    ，職是，被告以外之人前於偵查中已具結而為證述，除反對
    該項供述得具有證據能力之一方，已釋明「顯有不可信之情
    況」之理由外，不宜以該證人未能於審判中接受他造之反對
    詰問為由，即遽指該證人於偵查中之陳述不具證據能力。查
    本件證人洪懋宇、游佩諭於檢察官偵查中所為之陳述，其未
    曾提及檢察官在偵查時有不法取供之情形，亦無證據顯示上
    開供述有顯不可信之情況，依上說明，證人洪懋宇、游佩諭
    於偵查中之證言自均具有證據能力，合先敘明。
二、訊據被告對右揭事實坦承不諱（見本院卷第76頁至第77頁）
    ，核與證人洪懋宇於93年10月11日檢察官偵訊時證述：93年
    9 月12日凌晨3 、4 時許，警察在店裡查獲一把槍，該槍是
    丙○○與被告一起拿進來的，丙○○從一個深色袋子拿槍出
    來炫耀，被告要求丙○○將槍收起來，後來丙○○將槍收進
    袋子裡，被告乃將槍拿到櫃臺藏起來等語（見偵卷第35頁）
    ，證人游佩諭於93年10月11日檢察官偵訊時證稱：伊看到被
    告拿著一個包包寄放在櫃臺，後來知道那是一把槍等語（見
    偵卷第35頁），及證人丙○○於本院審理時證述；，槍彈是
    「阿滿」寄放在伊那裡，93年9 月12日被告至伊家中，伊展
    示前開槍彈供被告觀賞，被告向伊表示心情不好，伊乃建議
    前往「三○○暢飲俱樂部」喝酒，伊問被告是否要帶槍，被
    告說帶著，伊乃將槍放在咖啡色小背包裡，由伊背著該小背
    包，與被告一同搭計程車前往等語（見本院卷第68頁至第72
    頁），相互符合，足認被告之自白與事實相符，而得為認定
    被告犯罪之依據。又扣案之仿WALTHER 廠PPK/S 型半自動手
    槍之改造手槍1 枝，經鑑定結果：認機械性能良好，可擊發
    適用子彈，具殺傷力乙節，有內政部警政署刑事警察局93年
    10月11日刑鑑字第0930191235號槍彈鑑定書1 份在卷可稽（
    見偵卷第39頁至第41頁）。是以，本件被告犯罪事證明確，
    其犯行堪以認定，應依法論科。又本案係丙○○詢問被告是
    否帶槍前往「三００暢飲俱樂部」後，被告因考量丙○○先
    前曾與人有過節，怕遇到仇家，乃告以應帶槍前往，並由丙
    ○○將前開槍彈置於小背包內，由丙○○攜帶前往乙節，業
    據證人丙○○證述明確，且為被告所自承（見本院卷第76頁
    ），則公訴意旨認；被告囑意丙○○攜帶槍枝防身，而由被
    告以咖啡色小背包裝納前開槍枝後攜至「三００暢飲俱樂部
    」乙節，尚有未洽，附此敘明。
三、按被告於行為後，槍砲彈藥刀械管制條例於94年1 月26日修
    正公布，並於同年月28日生效，廢止第11條，並修訂第8 條
    ，舊法第11條第4 項原規定「未經許可，持有、寄藏或意圖
    販賣而陳列第1 項所列槍砲者，處1 年以上7 年以下有期徒
    刑，併科新臺幣700 萬元以下罰金。」，修正後新法第8條
    第4 項規定「未經許可，持有、寄藏或意圖販賣而陳列第1
    項所列槍枝者，處3 年以上10年以下有期徒刑，併科新臺幣
    700 萬元以下罰金。」，二相比較，以舊法有利於被告，依
    刑法第2 條第1 項但書規定，自應適用修正前槍砲彈藥刀械
    管制條例第11條第4 項之罪。是核被告所為，係違反修正前
    槍砲彈藥刀械管制條例第11條第4 項之未經許可，持有可發
    射子彈具有殺傷力之改造手槍罪。被告與丙○○就本案犯行
    ，有犯意聯絡及行為分擔，為共同正犯。爰審酌被告現年24
    歲，教育程度為國中畢業，竟未經許可而持有具有殺傷力之
    改造手槍，其行為足危害社會治安、情節非輕，惟念及被告
    係因丙○○詢問是否帶槍後，告以應帶槍前往，而與丙○○
    共同持有槍枝，被告持有槍枝之時間短暫，並於本院審理時
    坦承犯行，犯罪後態度尚可等一切情狀，量處如主文所示之
    刑，及併科如主文所示之罰金，並諭知罰金如易服勞役之折
    算標準。末查被告未曾受有期徒刑以上刑之宣告，有臺灣高
    等法院被告前案記錄表在卷可憑，被告因一時失慮，致觸犯
    本案犯行，經此次偵審之教訓，當知所警惕，而無再犯之虞
    ，本院認為前開對其宣告之刑，以暫不執行為適當，爰宣告
    緩刑5 年，以啟自新。又本院考量被告年僅24歲，尚屬年輕
    ，為確實革除其惡習，矯治不正之心態，有加強對其追蹤、
    考核及輔導之必要，併予諭知緩刑期間付保護管束，以輔導
    向善，並觀後效。又扣案仿WALTHER 廠PPK/S 型半自動手槍
    之改造手槍1 枝（槍枝管制編號：0000000000號），係具有
    殺傷力之改造手槍，業如前述，屬槍砲彈藥刀械管制條例第
    4 條第1 項第1 款所定未經許可不得持有之違禁物，爰併依
    刑法第38條第1 項第1 款之規定，宣告沒收。至扣案之子彈
    5 顆，經鑑定結果，無法擊發而不具殺傷力，有內政部警政
    署刑事警局前開槍彈鑑定書在卷可稽，自非屬槍砲彈藥刀械
    管制條例所稱之「彈藥」，被告縱有持有行為，亦不成立犯
    罪，復非違禁物，爰不宣告沒收，附此敘明。
據上論斷，應依刑事訴訟法第299 條第1 項前段，修正前槍砲彈
藥刀械管制條例第11條第4 項，刑法第2 條第1 項但書、第11條
前段、第28條、第42條第2 項、第74條第1 款、第93第1 款、第
38條第1 項第1 款，罰金罰鍰提高標準條例第2 條，現行法規所
定貨幣單位折算新臺幣條例第2 條，判決如主文。
本案經檢察甲○○到庭執行職務。
中　　華　　民　　國　　94　　年　　5 　　月　　3 　　日
                  刑事第十六庭審判長法  官   施柏宏
                                    法  官   陳億芳
                                    法  官   洪能超
右正本證明與原本無異。
如不服本判決，應於判決送達後10日內，向本院提出上訴狀。
                                    書記官   蔡妮君
中　　華　　民　　國　　94　　年　　5 　　月　　3 　　日
附錄本案論罪科刑適用之法條：
修正前槍砲彈藥刀械管制條例第11條第4項
未經許可，持有、寄藏或意圖販賣而陳列第一項所列槍砲者，處
一年以上七年以下有期徒刑，併科新臺幣七百萬元以下罰金。
